【裁判字號】    91,訴,990
【裁判日期】    920121
【裁判案由】    給付借款
【裁判全文】
臺灣嘉義地方法院民事判決  九十一年度訴字第九九○號
    原      告  台灣土地銀行
    法定代理人  乙○○
    訴訟代理人  丁○○
                丙○○
    被      告  甲○○
右列當事人間請求給付借款事件，本院判決如左：
    主    文
被告應給付原告新台幣（下同）參佰陸拾玖萬玖仟柒佰參拾捌元，以及從民國八十八
年八月十六日開始，一直到清償日為止，按照年息百分之六．三五計算的利息。另從
八十八年九月十七日開始，一直到清償日止，逾期在六個月內清償，按前述利率加計
百分之十違約金，逾期超過六個月清償，按前述利率加計百分之二十違約金，被告應
給付原告。
本案訴訟費用由被告負擔。
    事實及理由
壹、原告主張：
  一、被告在民國八十五年四月十六日向原告借款三百七十萬元，雙方約定借款期限
      至一百零五年四月十六日，利息為年息百分之七．九，並隨基本放款利率機動
      調整（目苛為年息百分之六．三五），共分二四０期攤還，自第一期至第三十
      六期，只按期攤還利息，第三十七期開始，平均攤還本金。若借款人逾期清償
      時，違約金的計算方式為逾期在六個月內清償者，按約定利率加計百分之十，
      逾期超過六個月清償部分，則按約定利率加計百分之二十。如未按時繳納，根
      據借款契約第三條約定，借款人喪失期限利益，全部借款視為到期。
      被告從八十八年九月十六日起，即未依約繳納本息，原告多次催討，被告均置
      之不理。於是，原告根據借款契約法律關係提起本件訴訟，並請求如主文第一
      項所記載的聲明。
  二、提出借據影本、放帳款卡及放款繳納單各一份，作為證明。
貳、被告經過本院合法通知，沒有正當理由，又未向本院請假，而未在言詞辯論期日
    ，到場陳述意見，同時，本案沒有民事訴訟法第三百八十六條所規定的情形出現
    （請看附錄法條），因此，本院依照原告聲請，由原告單獨辯論而直接判決。
參、本院判斷：
  一、原告所主張的事實，有原告提出借據、放帳款卡及放款繳納單各一份附卷證明
      ，被告經過本院合法通知，沒有正當理由，而未到庭陳述意見，依照民事訴訟
      法第二八０條第一項前段、第三項前段規定：「當事人對於他造主張之事實，
      於言詞辯論時不爭執者，視同自認。當事人對於他造主張之事實，已於相當時
      期受合法之通知，而於言詞辯論期日不到場，亦未提出準備書狀爭執者，準用
      第一項之規定」，所以原告的主張可以認定真實而被本院採信。
  二、綜上所述，原告根據借款契約法律關係，請求被告給付主文第一項所記載的金
      額、遲延利息及違約金，具有法律上理由，應該准許原告請求。
肆、訴訟費用負擔的依據，依照民事訴訟法第七十八條，判決如主文。
中      華      民      國      九十二    年      一    月      二十一  日
                                  臺灣嘉義地方法院民事第二庭
                                      法  官  甘  大  空
右為正本係照原本作成
如對本判決上訴應於送達後二十日內向本院提出上訴狀
中      華      民      國      九十二    年      一    月      二十一  日
                                      書記官  陳  麗  雅
~F0~
~T40~
附錄法條：
民事訴訟法第三八六條：「有左列各款情形之一者，法院應以裁定駁回前條聲請，並
延展辯論期日：
一  不到場之當事人未於相當時期受合法之通知者。
二  當事人之不到場，可認為係因天災或其他不可避之事故者。
三  到場之當事人於法院應依職權調查之事項，不能為必要之證明者。
四  到場之當事人所提出之聲明、事實或證據，未於相當時期通知他造者。」


司法院資訊處製作；財團法人民間司法改革基金會備份。
